# 求助：顺流交易请教

提问人：星空下的小米 时间：2020-08-10 09:33:09
请教陈老师，如果A集团公司向其持股20%的权益法单位B提供借款，B向A支付利息 100 万元，正常的情况在合并层面应该是Dr: 利息收入 Cr: 投资收益，但如果在B公司的层面这个借款是资本化在存货里面的话，那是否应该在合并层面确认为Dr: 利息收入 Cr：长期股权投资？
这个金额是按照 100 的利息收入的20%来抵消是吗？但如果是各方的股东都有对这个单位B进行资金支持，利息也是同样方式收取的。那这个时候需要抵消的金额是 100 还是 20 ？ 想和陈版您请教一下。
谢谢您

回答人：chenyiwei
与联营企业之间顺流、逆流交易的抵销处理，其金额都要乘以本企业对该联营企业的持股比例，不考虑该联营企业的其他股东是否也以同样的方式和条件与其发生同样性质的交易。